【裁判字號】    97,審訴,193
【裁判日期】    970331
【裁判案由】    毒品危害防制條例
【裁判全文】
臺灣高雄地方法院刑事判決             97年度審訴字第193號
公  訴  人  臺灣高雄地方法院檢察署檢察官
被      告  甲○○
上列被告因違反毒品危害防制條例案件，經檢察官提起公訴（97
年度毒偵字第550 號），嗣因被告就被訴事實為有罪陳述，經本
院告知簡式審判程序意旨，並聽取公訴人及被告之意見，本院合
議庭裁定由受命法官獨任依簡式審判程序審理，判決如下：
    主  文
甲○○施用第一級毒品，累犯，處有期徒刑玖月；又施用第二級
毒品，累犯，處有期徒刑伍月，扣案殘留第二級毒品甲基安非他
命之玻璃球壹支沒收銷燬之。應執行有期徒刑壹年，扣案殘留第
二級毒品甲基安非他命之玻璃球壹支沒收銷燬之。
    事  實
一、甲○○前因施用毒品案件，經本院92年度毒聲字第3658號裁
    定送觀察、勒戒後，認無繼續施用毒品傾向，於民國92年12
    月19日執行完畢釋放，另由台灣高雄地方法院檢察署檢察官
    以91年度毒偵字第5973號為不起訴處分確定。其後又因施用
    毒品，經本院94年度簡字第4346號判決判處有期徒刑10月確
    定，於95年9 月5 日易科罰金執行完畢。詎其猶不知悛悔，
    復於前開觀察、勒戒執行完畢釋放後5 年內，各基於施用第
    一級毒品海洛因與第二級毒品甲基安非他命之犯意，於96年
    12月26日22時30分許，在高雄市楠梓區○○○街236 號「凱
    麗都汽車旅館」302 室房間內，分別以將海洛因摻入香菸點
    燃吸食及將甲基安非他命置於玻璃球內燃燒加熱之方式，非
    法施用第一級毒品海洛因與第二級毒品甲基安非他命各1 次
    。嗣於96年12月27日1 時30分許在上址遭警查獲，並徵得其
    同意後採尿送驗，進而查悉上情，另扣得甲○○使用後殘留
    第二級毒品甲基安非他命之玻璃球1 支。
二、案經高雄市政府警察局刑警大隊移請台灣高雄地方法院檢察
    署檢察官偵查起訴。
    理  由
一、本件被告甲○○各係違反毒品危害防制條例第10條第1 項、
    第2 項之施用第一級與第二級毒品罪，其法定刑俱為死刑、
    無期徒刑、最輕本刑為3 年以上有期徒刑以外之罪，於準備
    程序進行中被告就被訴事實為有罪陳述，由受命法官告知簡
    式審判程序要旨並聽取其與公訴人之意見，經被告同意適用
    簡式審判程序後，本院亦認無不得或不宜改依簡式審判程序
    進行之處，爰依刑事訴訟法第273 條之1 第1 項、第284 條
    之1 規定，本院合議庭裁定由受命法官獨任進行簡式審判程
    序，合先敘明。
二、上揭事實，業有濫用藥物尿液檢體監管紀錄表及高雄市立凱
    旋醫院97年1 月7 日濫用藥物尿液檢驗報告各1 件在卷可稽
    ，另扣得被告所使用之玻璃球1 支可資佐證。又前開玻璃球
    經本院送請高雄醫學大學附設中和紀念醫院鑑定結果，確呈
    現第二級毒品甲基安非他命陽性反應，有卷附該院9703-31
    號檢驗報告1 件可佐，復據被告於本院審理中坦認上情不諱
    ，足徵被告之自白核與事實相符，堪予採信。另查，被告前
    因施用毒品案件，經法院裁定送觀察、勒戒後，認無繼續施
    用毒品傾向，於92年12月19日執行完畢釋放，另由台灣高雄
    地方法院檢察署檢察官以91年度毒偵字第5973號為不起訴處
    分確定等情，有台灣高等法院被告前案紀錄表1 份附卷可參
    ，足認被告確於前開觀察、勒戒執行完畢釋放後，5 年內再
    犯毒品危害防制條例第10條之施用毒品罪。職是，本件事證
    明確，被告犯行洵堪認定，應依法論科。
三、查海洛因、甲基安非他命各係毒品危害防制條例第2 條第2
    項第1 款、第2 款所定第一級毒品與第二級毒品，依法不得
    持有、施用及販賣。核被告甲○○所為，分別係違反毒品危
    害防制條例第10條第1 項施用第一級毒品罪及同條第2 項施
    用第二級毒品罪。其施用第一級毒品海洛因與第二級毒品甲
    基安非他命前分別持有海洛因、甲基安非他命，與施用第二
    級毒品甲基安非他命後持有甲基安非他命之低度行為，應為
    施用之高度行為所吸收，均不另論罪。又被告所犯上開2 罪
    彼此間犯意各別、行為互殊，觸犯構成要件相異之罪名，自
    應分論併罰。再者，被告前因施用毒品案件，經本院94年度
    簡字第4346號判決判處有期徒刑10月確定，於95年9 月5 日
    易科罰金執行完畢一節，有前開台灣高等法院被告前案紀錄
    表附卷足憑，是其前受有期徒刑執行完畢後、5 年內故意再
    犯有期徒刑以上之本罪，俱應論以累犯並加重其刑。爰審酌
    被告前因施用毒品案件，經施以觀察、勒戒後，竟再為本件
    施用毒品犯行，足見其惡習已深，且戒絕毒癮之意志不堅，
    未能體悟施用毒品對自己、家人造成之傷害及社會之負擔，
    自屬可議；惟念其於犯後態度良好，並能坦承全部犯行，及
    施用毒品本質上係屬戕害自身健康之行為，尚未直接危害他
    人，反社會性程度應屬較低等一切情狀，分別量處如主文所
    示之刑，並定其應執行之刑，以資懲儆。
四、另查，扣案被告所使用之玻璃球1 支經檢驗結果呈現甲基安
    非他命陽性反應，業如前述，因其內殘餘毒品已無法析離，
    應將之視為第二級毒品無訛，從而不問屬於犯人與否，應依
    毒品危害防制條例第18條第1 項前段規定沒收銷燬之。此外
    ，被告遭警查獲之際雖併予查獲注射針筒5 支、吸食器1 支
    、夾鏈袋1 包、電子磅秤1 台與其他電腦設備等物品，然參
    以被告並非以注射方式施用第一級毒品海洛因，且其在本院
    審理中更已供承該等物品均非其所有之物等語屬實，況本件
    既乏積極事證足資證明該等物品確與被告本件施用毒品犯行
    相涉，亦未據檢察官舉證釋明其上是否殘留毒品而應將之同
    視毒品，是本院乃認猶未可就上開扣案物品逕予諭知沒收及
    沒收銷燬為當，附此敘明。
據上論斷，應依刑事訴訟法第273 條之1 第1 項、第299 條第1
項前段，毒品危害防制條例第10條第1 項、第2 項、第18條第1
項前段，刑法第11條、第47條第1 項、第51條第5 款，判決如主
文。
中    華    民    國    97    年    3     月    31    日
                  刑事第七庭  法  官 陳明呈
以上正本證明與原本無異。
如不服本判決應於收受本判決後10日內向本院提出上訴書狀，並
應敘述具體理由，如未敘述上訴理由者，應於上訴期間屆滿後20
日內補提理由書狀於本院（均須按他造當事人之人數附繕本）「
切勿逕送上級法院」。
中    華    民    國    97    年    3     月    31    日
                              書記官 林明忠
附錄本判決論罪科刑之法條：
毒品危害防制條例第十條
施用第一級毒品者，處六月以上五年以下有期徒刑。
施用第二級毒品者，處三年以下有期徒刑。


司法院資訊處製作；財團法人民間司法改革基金會備份。
